臺灣高等法院臺南分院刑事判決　　　　 96年度上易字第166號
上　訴　人　臺灣嘉義地方法院檢察署檢察官
被　　　告　甲○○
上列上訴人因被告竊盜案件，不服臺灣嘉義地方法院95年度易字
第591號中華民國95年12月25日第一審判決（起訴案號：臺灣嘉
義地方法院檢察署95年度速偵字第23號），提起上訴，本院判決
如下：
    主  文
上訴駁回。
    事  實
一、甲○○前於民國九十一年間，因竊盜案件，經法院判處有期
    徒刑一年八月確定，於九十三年六月五日縮短刑期執行完畢
    ，詎仍不知悔改，復意圖為自己不法之所有，於九十五年十
    月二十三日八時五十分許，持其所有客觀上足對人之生命、
    身體、安全構成威脅，具有危險性而可作為兇器使用之螺絲
    起子一支，在嘉義市○○路八六六號四樓，竊取有限責任竹
    南信用合作社所有之鋁窗三組，得手後於欲離去之際，旋為
    警查獲，並扣得上開螺絲起子一支。
二、案經嘉義市警察局第一分局報請臺灣嘉義地方法院檢察署檢
    察官偵查起訴。
    理  由
壹、程序方面：
    被告以外之人於審判外之陳述，雖不符前四條之規定，而經
    當事人於審判程序同意作為證據，法院審酌該言詞陳述或書
    面陳述作成時之情況，認為適當者，亦得為證據。當事人、
    代理人或辯護人於法院調查證據時，知有第一百五十九條第
    一項不得為證據之情形，而未於言詞辯論終結前聲明異議者
    ，視為有前項之同意。刑事訴訟法第一百五十九條之五定有
    明文。證人許汶任在警詢所為之證述，係屬審判外之言詞陳
    述，檢察官、被告並無不同意列為證據，且本院審理時，無
    於言詞辯論終結前聲明異議。而前開證人在警詢所為之證述
    ，係在自由意志下所為陳述，並親閱筆錄無訛後始簽名作成
    之情況，且該證言適為本案應審酌必要事項，自有證據能力
    ，得為本案證據。
貳、實體方面：
一、上揭犯罪事實，業據被告甲○○於警偵及原審供認不諱。核
    與證人許汶任警詢證述情節相符。復有扣押物品目錄表、被
    害報告書、贓物認領保管單各一紙，照片四張，螺絲起子一
    支扣案可稽。被告自白與事實相符，本件事證明確，被告犯
    行洵可認定，應依法論科。
二、按刑法第三百二十一條第一項第三款之攜帶兇器竊盜罪，係
    以行為人攜帶兇器為其加重條件，此所謂兇器，其種類並無
    限制，凡客觀上足以對人之生命、身體、安全構成威脅，具
    有危險性之兇器為已足，並不以攜帶之初有行兇之意圖為必
    要，最高法院七十九年臺上字第五二五三號判例意旨可為參
    照。查被告持以犯本件竊盜案件之螺絲起子一支，為鋼鐵材
    質且前端尖銳，客觀上自屬足以對人之生命、身體、安全構
    成威脅，顯為具有危險性之兇器無訛。核被告甲○○所為，
    係犯刑法第三百二十一條第一項第三款之攜帶兇器竊盜罪。
    又其前因竊盜案件，經法院判處有期徒刑一年八月確定，於
    九十三年六月五日縮短刑期執行完畢，此有臺灣高等法院被
    告前案紀錄表一份在卷可稽，其於受徒刑之執行完畢，五年
    以內故意再犯本件有期徒刑以上之罪，為累犯，應依刑法第
    四十七條第一項規定，加重其刑。
三、原審以被告罪證明確，適用刑法第三百二十一條第一項、第
    四十七條第一項，（漏引刑法施行法第一條之一第二項，應
    予指正）並審酌被告國中肄業之智識程度，正值壯年，不思
    循正當管道賺取財物，欲謀不勞而獲，且任意攜帶兇器竊取
    他人財物，造成他人財產損失，影響社會治安甚鉅，再參以
    被告前已因竊盜案件執行完畢，猶仍再犯本案，顯見其素行
    不良，犯後於法院審理中坦承犯行等刑法第五十七條科刑事
    項，量處被告有期徒刑七月。並就被告所有行竊所用之螺絲
    起子一支，依刑法第三十八條第一項第二款宣告沒收。認事
    用法，核無不合，量刑亦堪認妥適。檢察官上訴意旨以被告
    竊盜犯行非一人所為，應有共犯云云。惟查：被告本件犯行
    ，係當場查獲，僅一人為犯行，依卷證資料，尚無得有何共
    犯可資認定。是檢察官指摘原判決不當，為無理由，應予駁
    回。
四、被告經合法傳喚，無正當理由不到庭，爰不待其陳述逕行判
    決。
據上論結，應依刑事訴訟法第三百六十八條、第三百七十一條，
判決如主文。
本案經檢察官王碧霞到庭執行職務。
中　　華　　民　　國　　96　　年　　5 　　月　　31　　日
                  刑事第三庭    審判長法　官 陳義仲
                                      法　官 蔡勝雄
                                      法　官 蘇清水
以上正本證明與原本無異。
不得上訴。
　　　　　　　　　　　　　　　　　　　書記官 陳嘉琍
中　　華　　民　　國　　96　　年　　5 　　月　　31　　日
附錄論罪科刑法條
刑法第三百二十一條
犯竊盜罪而有左列情形之一者，處六月以上五年以下有期徒刑：
一  於夜間侵入住宅或有人居住之建築物、船艦，或隱匿其內而
    犯之者。
二  毀越門扇、牆垣或其他安全設備而犯之者。
三  攜帶兇器而犯之者。
四  結夥三人以上而犯之者。
五  乘火災、水災或其他災害之際而犯之者。
六  在車站或埠頭而犯之者。
前項之未遂罰之。
